【裁判字號】    99,易,138
【裁判日期】    990430
【裁判案由】    毒品危害防制條例
【裁判全文】
臺灣基隆地方法院刑事判決               99年度易字第138號
公  訴  人  臺灣基隆地方法院檢察署檢察官
被      告  甲○○
上列被告因毒品危害防制條例案件，經檢察官提起公訴（99年度
毒偵字第355號），被告於準備程序進行中，就被訴事實為有罪
之陳述，經本院合議庭裁定由受命法官獨任進行簡式審判程序，
判決如下：
    主  文
甲○○施用第二級毒品，累犯，處有期徒刑肆月，如易科罰金，
以新臺幣壹仟元折算壹日，扣案之第二級毒品甲基安非他命壹包
（毛重：零點貳公克）併同無法與之完全析離之分裝袋壹只，
均沒收銷燬之、吸食器壹支沒收之。
    犯罪事實
一、前案紀錄：
 (一) 甲○○前因初犯施用毒品案件，經觀察、勒戒後，認無繼續
    施用毒品之傾向，於民國88年1 月27日經釋放出所，並由本
    院於88年2月19日，以88年度訴緝字第3號判決免刑確定。
 (二) 因二犯施用毒品案件，經觀察、勒戒後，認無繼續施用毒品
    之傾向，於89年3 月16日經釋放出所，並由臺灣基隆地方法
    院檢察署檢察官於89年3 月13日，以89年度毒偵緝字第102
    號為不起訴處分確定。
 (三) 再因三犯施用毒品案件，經法院裁定強制戒治（俟90年10月
    30日始因停止戒治並付保護管束而經釋放出所；91年4 月14
    日管束期滿未經撤銷，而完成其本次毒癮戒斷之療程），並
    由臺灣基隆地方法院檢察署檢察官提起公訴，經本院於90年
    7 月18日，以90年度簡上字第37號判決有期徒刑6 月確定，
    91年6 月3 日發監執行、91年12月2 日執行完畢。
 (四) 繼而分別因(甲)施用毒品案件，經本院於93年11月3 日，以93
    年度易字第291號判決有期徒刑7月確定；(乙)施用毒品案件，
    經本院於94年3 月31日，以94年度易字第99號判決有期徒刑
    8月確定；(丙)施用毒品案件，經臺灣桃園地方法院於94年9月
    6日，以94年度桃簡字第1943號判決有期徒刑6月確定。所犯
    (甲)(乙)(丙)三案則經合併計算執行期間，94年6 月22日發監執行
    、96年1 月5日假釋出監，96年3月18日管束期滿未經撤銷，
    其未執行之刑，以已執行論（構成累犯）。
 (五) 其後，又因(丁)施用毒品案件，由本院於96年12月31日，以96
    年度易字第789號判決判處有期徒刑6月確定；(戊)施用毒品案
    件，經臺灣桃園地方法院於97年8 月22日，以97年度審易字
    第1170號判決判處有期徒刑7 月確定。所犯(丁)(戊)二案經合併
    執行，於98年5月2日縮刑期滿執行完畢（構成累犯）。
二、詎甲○○復基於施用第二級毒品甲基安非他命之犯意，於99
    年2 月25日晚上7 時許，在基隆市○○路421 巷101-4 號5
    樓，以將甲基安非他命置入玻璃球後燒烤後產生煙霧而吸食
    之方式，施用第二級毒品甲基安非他命1 次，嗣於同日晚間
    9時10分許，在基隆市○○路132號前，因其駕駛車號3761-
    HA號自小客車逆向行駛，為警攔檢查獲，並扣得甲基安非他
    命1包（毛重0.32公克）及吸食器1支，並經警採尿送驗結果
    係呈安非他命類之陽性反應，始悉上情。
三、案經基隆市警察局第三分局報告臺灣基隆地方法院檢察署檢
    察官偵查起訴。
    理  由
一、本件被告所犯者非為死刑、無期徒刑、最輕本刑為3 年以上
    有期徒刑之罪或高等法院管轄第一審案件，其於準備程序進
    行中，先就被訴事實為有罪之陳述，經告知其簡式審判程序
    之旨，並聽取公訴人及被告之意見後，本院依刑事訴訟法第
    273 條之1 第1 項之規定，裁定由受命法官獨任進行簡式審
    判程序，且依同法第273 條之2 規定，簡式審判程序之證據
    調查，不受第159 條第1 項、第161 條之2 、第161 條之3
    、第163 條之1 及第164 條至第170 條規定之限制，合先敘
    明。
二、前揭犯罪事實，業據被告於本院準備程序及審理時坦承不諱
    ，被告所有為警採集尿液經送驗後，均呈現安非他命、甲基
    安非他命之陽性反應，此有基隆市警察局第三進局偵辦毒品
    案件尿液檢體對照表（尿液編號：000000-0）及台灣尖端先
    進生技醫藥股份有限公司99年3 月10日濫用藥物檢驗報告各
    乙份附卷可稽，且參之以酵素免疫分析或薄層定性分析等方
    式為初步篩檢者，檢驗結果雖有相當程度偽陽性之可能，然
    以氣（液）相層析、質譜分析之儀器為交叉確認者，檢驗結
    果出現偽陽性之機率則極低，因而具有公信力，核足為對涉
    嫌人不利之認定；扣案之白色結晶體1 包（毛重：0.32公克
    ）經警以菸毒檢驗包試劑檢驗結果呈安非他命反應，有基隆
    市警察局第三分局查獲毒品危害防制條例毒品初步鑑驗報告
    書乙份存卷可憑，且有扣案之吸食器1 支可佐，足認被告自
    白與犯罪事實相符，本件事證明確，被告施用毒品之犯行洵
    堪認定，應依法論科。
三、又施用甲基安非他命之代謝最先是去N-甲基（N-demethylat
    io n）形成安非他命，而施用甲基安非他命後，在正常尿液
    PH值情況下，24小時內，有43％服用劑量以甲基安非他命原
    態排出；另施用安非他命後24 小時內，有30 ％以安非他命
    原態排出，20％經去氨基作用及氧化作用形成苯甲酸， 2％
    經反應形成Norephedrine（參照行政院衛生署出版「物質濫
    用」、「常見濫用藥物檢驗方法彙編」所載）。而施用安非
    他命後，其尿液不致檢出甲基安非他命陽性反應，而施用甲
    基安非他命後，其尿液可檢出甲基安非他命和其代謝物安非
    他命成分，有行政院衛生署管制藥品管理局93年11月2 日管
    檢字第0930010499號函可按，是尿液經檢驗出甲基安非他命
    陽性反應，係被告施用甲基安非他命後以甲基安非他命原態
    排出者；而檢驗出安非他命陽性部分，乃施用甲基安非他命
    、安非他命均可檢驗出安非他命陽性反應。查被告為警採集
    之尿液經檢驗結果，呈安非他命及甲基安非他命陽性反應，
    足以認定被告係施用甲基安非他命無訛，起訴書誤載為安非
    他命，應予更正，併此敘明。
四、按甲基安非他命係毒品危害防制條例第2條第2 項第2款所定
    之第二級毒品，核被告所為，係犯毒品危害防制條例第10條
    第2 項之施用第二級毒品罪。被告持有第二級毒品甲基安非
    他命之低度行為，應為施用第二級毒品之高度行為所吸收，
    不另論罪。又被告有犯罪事實欄所示論罪科刑執行完畢情形
    ，有臺灣高等法院被告前案紀錄表乙份附卷足憑，其於前案
    執行完畢後5 年內，故意再犯本件有期徒刑以上之罪，為累
    犯，依刑法第47條第1 項加重其刑。爰審酌被告曾有施用毒
    品之前科仍不知戒除，惟犯罪後坦承犯行，且所犯之施用毒
    品犯行乃戕害自己身心健康，並未危及他人等一切情狀，量
    處如主文所示之刑，並諭知易科罰金之折算標準。
五、至扣案之第二級毒品甲基安非他命1 小包（毛重0.32公克）
    為查獲之毒品，併同無法與之完全析離之分裝袋1 只，均應
    依毒品危害防制條例第18條第1 項前段規定，於所犯該罪項
    下宣告沒收銷燬如主文之所示；扣案之吸食器1 支係被告所
    有供施用第二級毒品犯罪之本案所用，此經被告敘明在卷，
    爰依刑法第38條第1 項第2 款、第3 項規定，併予宣告沒收
    。
據上論斷，應依刑事訴訟法第273 條之1 第1 項、第299 條第1
項前段，毒品危害防制條例第10條第2 項、第18條第1 項前段，
刑法第11條前段、第47條第1 項 、第41條第1 項前段、第38條
第1 項第2 款、第3 項，判決如主文。
本案經檢察官乙○○到庭執行職務。
中    華    民    國    99    年    4     月    30    日
                  刑事第四庭法  官   周霙蘭
以上正本證明與原本無異。
如不服本判決應於收受送達後10日內向本院提出上訴書狀，並應
敘述具體理由；其未敘述上訴理由者，應於上訴期間屆滿後20日
內向本院補提理由書(均須按他造當事人之人數附繕本)「切勿逕
送上級法院」。
中    華    民    國    99    年    4     月    30    日
                            書記官   莊智凱
附錄論罪法條：
毒品危害防制條例第10條
施用第一級毒品者，處 6 月以上 5 年以下有期徒刑。
施用第二級毒品者，處 3 年以下有期徒刑。

司法院資訊處製作；財團法人民間司法改革基金會備份。
